臺灣臺北地方法院民事裁定
111年度北小聲字第33號
聲  請  人  何治馨  
代  理  人  林家祺律師
上列聲請人聲請交付法庭錄音光碟事件，本院裁定如下：
    主  文
聲請駁回。
    理  由
一、按當事人及依法得聲請閱覽卷宗之人，因主張或維護其法律
    上利益，聲請交付法庭錄音或錄影內容時，應敘明理由，由
    法院為許可與否之裁定。法庭錄音錄影及其利用保存辦法第
    8條第1項定有明文。次按所謂「法律上利益」，係指核對更
    正筆錄、他案訴訟所需等，欲用以保障其法律上利益等，此
    觀法庭錄音錄影及其利用保存辦法第8條之修正理由自明。
    準此，當事人及依法得聲請閱覽卷宗之人請求交付法庭錄音
    光碟，本院自應審酌聲請人之聲請是否具有法律上利益以為
    准駁。又按，言詞辯論筆錄內，應記載辯論進行之要領。民
    事訴訟法第213條第1項前段，亦有明定。是以，法庭錄音之
    目的在輔助製作筆錄，以提升筆錄製作之效率及正確性，並
    非取代筆錄，訴訟當事人如爭執筆錄記載與法庭實際進行情
    形不符，應具體指明相異之處，聲請法院核對法庭錄音，據
    以更正或補充筆錄以為救濟，當事人聲請法院交付法庭錄音
    光碟，自不得逾越錄音係為輔助製作筆錄特定目的之必要範
    圍，且須具有正當合理之關聯，始認聲請有法律上利益。
二、聲請意旨略以：聲請人與相對人宋真坦間之損害賠償事件現
    由鈞院以111年度北小字第763號受理在案。又該事件於民國
    111年8月8日傳喚證人楊復甦到庭所述之內容，與楊復甦於1
    10年9月18日之對話錄音內容有不相符之處，故聲請人有另
    行向楊復甦提起偽證罪或民事損害賠償訴訟之需要，爰依法
    庭錄音辦法第8條第1項規定，聲請交付111年8月8日庭期開
    庭內容之錄音光碟云云。
三、經查，聲請人之聲請狀內容僅泛稱楊復甦於111年8月8日本
    院言詞辯論期日所述之內容與其於110年9月18日之對話錄音
    內容有不相符之處，故為日後提起偽證罪或民事損害賠償訴
    訟之需要，聲請交付111年8月8日庭期開庭內容之錄音光碟
    云云。然倘聲請人有另行向楊復甦提起訴訟，須以本件法庭
    錄音光碟用以作為另案輔助證據之需要，由該承辦公署逕為
    調卷，請求該署調查即可。是以，聲請人逕向本院聲請交付
    法庭錄音光碟，顯已逾越錄音係為輔助製作筆錄特定目的之
    必要範圍。從而，聲請人聲請交付本件法庭錄音光碟，未能
    釋明有何主張或維護其法律上利益之必要，其聲請於法未合
    ，自難准許，爰裁定如主文。
中　　華　　民　　國　　111 　年　　12　　月　　16　　日
                  臺北簡易庭  法  官　陳家淳
上列正本證明與原本無異。
如對本裁定抗告須於裁定送達後10日內向本庭 (臺北市○○○路
0段000巷0號) 提出抗告狀。
中　　華　　民　　國　　111 　年　　12　　月　　16　　日
                              書記官　蘇炫綺